臺灣板橋地方法院刑事判決　　　　　　　95年度訴字第2019號
公　訴　人　臺灣板橋地方法院檢察署檢察官
被　　　告　乙○○
　　　　　　　　　　（現另案於臺灣宜蘭監獄執行中）
指定辯護人 本院公設辯護人　甲○○
上列被告因違反槍砲彈藥刀械管制條例案件，經檢察官提起公訴
（95年度偵字第12184號），本院判決如下：
    主  文
乙○○未經許可，寄藏可發射子彈具有殺傷力之改造槍枝，處有
期徒刑年，併科罰金新臺幣陸萬元，罰金如易服勞役，以新臺
幣壹仟元折算壹日。
扣案之可發射子彈具有殺傷力之由仿FN廠1910型半自動手槍改造
之槍枝壹支（含彈匣壹個，槍枝管制編號：0000000000號）及扣
案之具殺傷力之改造子彈參顆（均係具直徑約8.0mm 金屬彈頭之
土造子彈），均沒收。
    事  實
一、乙○○明知未經主管機關許可，不得持有或受託為人保管可
    發射子彈具有殺傷力之改造槍枝及具殺傷力之子彈，且其對
    於真實姓名年籍均不詳綽號「阿砲」之成年男子於民國94年
    8 月間某日，在位於臺北縣板橋市○○路133 巷口前，交付
    委託其保管之可發射子彈具有殺傷力之改造槍枝1 支（含彈
    匣1 個，槍枝管制編號：0000000000號，係由仿FN廠1910型
    半自動手槍製造之槍枝，換裝土造金屬槍管改造而成之改造
    手槍）及具有殺傷力之改造子彈伍顆（均係具直徑約8.0mm
    金屬彈頭之土造子彈），有所認識，乙○○竟基於未經許可
    為綽號「阿砲」之男子寄藏保管該改造槍枝及子彈之犯意，
    收受綽號「阿砲」之男子所交付之上開具有殺傷力之改造槍
    枝及子彈，並藏置於臺北縣板橋市○○路133 巷12之3 號5
    樓住處，由其保管，而未經許可寄藏持有之。嗣經警於95年
    5 月9 日凌晨零時許，在臺北縣樹林市○○街90巷2 之1 號
    前執行攔檢勤務盤查乙○○時，於其同意下，依法搜索其身
    體，扣得捆綁在其左肩膀上之前開改造槍枝1 支、放置於其
    左褲袋內之前開子彈5 顆，及與本案無關之注射針筒1 支。
二、案經臺北縣政府警察局海山分局報請臺灣板橋地方法院檢察
    署檢察官偵查起訴。
    理  由
一、上揭犯罪事實，業據被告乙○○迭於警詢、偵查中及本院審
    理時皆自白不諱，且有自願受搜索同意書、搜索扣押筆錄、
    扣押物品目錄表各1 件及查獲現場與扣案物照片計4 幀在卷
    可稽（附於臺灣板橋地方法院檢察署95年度偵字第12184 號
    偵查卷宗第16至22頁），復有改造槍枝1 支及子彈5 顆扣案
    足佐。而扣案之上開改造槍枝、子彈，經送內政部警政署刑
    事警察局，以性能檢驗法、試射法鑑定結果，認送鑑改造槍
    枝1 支（槍枝管制編號：0000000000號），認係由仿FN廠19
    10型半自動手槍製造之槍枝，換裝土造金屬槍管改造而成之
    改造手槍，機械性能良好，可擊發適用之子彈，認具殺傷力
    ；送鑑改造子彈5 顆，認均係具直徑約8.0mm 金屬彈頭之土
    造子彈，經採樣2 顆試射，可擊發，認具殺傷力；有該局95
    年6 月8 日刑鑑字第0950074053號槍彈鑑定書1 件暨所附槍
    彈照片6 幀附卷可據（附於同上偵查卷宗第52至54頁）。按
    司法警察等偵查輔助人員於案件未移送檢察官偵查前之調查
    犯罪階段，先行將槍、彈證物送請檢察機關概括選任之專責
    鑑定機關實施鑑定，基於檢察一體原則，該鑑定機關亦應視
    同受承辦檢察官所選任或囑託而執行鑑定業務，其等出具之
    書面鑑定報告乃現行刑事訴訟法第206 條所定之鑑定人書面
    報告，屬傳聞證據法則之例外，應具有證據能力。查內政部
    警政署刑事警察局係經臺灣高等法院檢察署檢察長概括選任
    之槍彈有無殺傷力鑑定之鑑定機關，業經臺灣高等法院檢察
    署92年9 月9 日檢文允字第0921001203號函示在案，揆諸上
    揭說明，其所出具之上開槍彈鑑定書，自有證據能力。是被
    告前開自白核與事實相符，應堪信實。綜上，本案事證明確
    ，被告犯行洵堪認定，應予依法論科。
二、查被告乙○○所為寄藏具殺傷力槍枝及子彈之犯行，核係犯
    槍砲彈藥刀械管制條例第8 條第4 項之未經許可，寄藏可發
    射子彈具有殺傷力之改造槍枝罪，及同條例第12條第4 項之
    未經許可，寄藏子彈罪。又被告受綽號「阿砲」之男子委託
    而寄藏前開改造槍枝及子彈，其持有係受寄之當然結果，法
    律上自宜僅就寄藏之行為包括評價，不另就持有予以論罪。
    被告所犯前開未經許可寄藏可發射子彈具有殺傷力之改造槍
    枝罪，及未經許可寄藏子彈罪二罪，係一行為觸犯二罪名，
    為想像競合犯。按被告行為後，刑法業於94年2 月2 日修正
    公布，並於95年7 月1 日施行，修正前刑法第55係規定：「
    一行為而觸犯數罪名，或犯一罪而其方法或其結果之行為犯
    他罪名者，從一重處斷」；而被告行為後該條修正為：「一
    行為而觸犯數罪名者，從一重處斷。但不得科以較輕罪名所
    定最輕本刑以下之刑。」亦即被告行為後，有關想像競合犯
    之規定，仍保留，但在科刑上有所限制；且修正後之規定僅
    係法理之明文化，非屬法律之變更，則被告一行為持有改造
    手槍及子彈罪部分，自應逕行適用修正後刑法第55條之規定
    ，無比較適用之問題，故被告所犯之上開一行為寄藏改造槍
    枝及子彈罪，應依修正後刑法第55條之規定，從一重之槍砲
    彈藥刀械管制條例第8 條第4 項之未經許可，持有可發射子
    彈具有殺傷力之改造槍枝罪處斷。爰審酌被告之素行（有卷
    附之臺灣高等法院被告前案紀錄表1 件可參）、智識程度、
    持有具殺傷力槍彈對社會治安潛藏高度危險性，惟尚未有其
    他實害行為發生，及犯後業已坦承犯行態度良好等一切情狀
    ，量處如主文所示之刑，並依法諭知併科罰金。就併科罰金
    刑部分，修正前刑法第33條第5款規定：「罰金：（銀元）1
    元以上」，而銀元與新臺幣間之折算，依現行法規所定貨幣
    單位折算新臺幣條例規定，以銀元1元折算新臺幣3元；修正
    後刑法第33條第5款則規定：「罰金：新臺幣1000元以上，
    以百元計算之」；經比較新舊法之規定，修正後刑法第33條
    第5款所定罰金之最低數額，較之修正前提高，自以修正前
    之刑法第33條第5款之規定，對於被告較為有利。再就罰金
    易服勞役之折算標準部分，依修正前刑法第42條第2項及修
    正前罰金罰鍰提高標準條例第2條之規定，應以銀元三百元
    即新臺幣九百元折算一日，惟若依修正後刑法第42條第3項
    （原罰金罰鍰提高標準條例第二條已同時刪除）之規定，應
    以新臺幣一千元、二千元或三千元折算一日，二者相較之下
    ，就此部分應以修正後之規定較有利於被告，其易刑處分自
    應適用最有利於被告之規定。依刑法第2條第1項後段規定罰
    金易服勞役之折算標準，應以新法有利被告。本院爰就被告
    宣告之罰金刑，依修正後刑法第42條第3項前段規定，宣告
    罰金易服勞役之折算標準，以資懲儆。
三、扣案之仿FN廠1910型半自動手槍改造之槍枝1 支（含彈匣1
    個，槍枝管制編號：0000000000號），及扣案之經鑑定後剩
    餘之改造子彈3 顆，均屬違禁物，不問屬於犯人與否，應依
    刑法第38條第1 項第1 款之規定（此條文未有實質之修正，
    不生比較適用之問題），宣告沒收。至扣案之原具有殺傷力
    之改造子彈2 顆，已因送鑑定時試射擊發而喪失效用，非屬
    違禁物，自無從併予宣告沒收；另扣案之注射針筒1 支，雖
    為被告所有，惟與本件被告寄藏槍枝及子彈之犯行無關，亦
    不併予宣告沒收，附予敘明。
據上論斷，應依刑事訴訟法第299 條第1 項前段，槍砲彈藥刀械
管制條例第8 條第4 項、第12條第4 項，刑法第11條前段、第2
條第1 項、第55條、第42條第3 項前段、第38條第1 項第1 款、
，判決如主文。
本案經檢察官張慶林到庭執行職務。
中　　華　　民　　國　　96　　年　　2 　　月　　14　　日
              刑事第四庭  審判長法  官  王  復  生
                                法  官  劉  景  宜
                                法  官  陳  靜  茹
以上正本證明與原本無異。
如不服本判決，應於判決送達後10日內，向本院提出上訴狀。
                                書記官　彭  麗  紅
中　　華　　民　　國　　96　　年　　2　　月　　 14　　日
附錄本案論罪科刑法條全文
槍砲彈藥刀械管制條例第8條
未經許可，製造、販賣或運輸鋼筆槍、瓦斯槍、麻醉槍、獵槍、
空氣槍或第4 條第1 項第1 款所定其他可發射金屬或子彈具有殺
傷力之各式槍砲者，處無期徒刑或5 年以上有期徒刑，併科新臺
幣1 千萬元以下罰金。
未經許可，轉讓、出租或出借前項所列槍枝者，處5 年以上有期
徒刑，併科新臺幣1 千萬元以下罰金。
意圖供自己或他人犯罪之用，而犯前二項之罪者，處無期徒刑或
7 年以上有期徒刑，併科新臺幣1 千萬元以下罰金。
未經許可，持有、寄藏或意圖販賣而陳列第 1 項所列槍枝者，處
3 年以上10年以下有期徒刑，併科新臺幣700萬元以下罰金。
第1 項至第3 項之未遂犯罰之。
槍砲彈藥刀械管制條例第12條
未經許可，製造、販賣或運輸子彈者，處1 年以上7 年以下有期
徒刑，併科新台幣500 萬元以下罰金。
未經許可，轉讓、出租或出借子彈者，處6 月以上5 年以下有期
徒刑，併科新台幣300 萬元以下罰金。
意圖供自己或他人犯罪之用，而犯前二項之罪者，處3 年以上10
年以下有期徒刑，併科新台幣700 萬元以下罰金。
未經許可，持有、寄藏或意圖販賣而陳列子彈者，處5 年以下有
期徒刑，併科新台幣300 萬元以下罰金。
第1 項至第3 項之未遂犯罰之。
